臺灣嘉義地方法院嘉義簡易庭民事簡易判決
111年度嘉簡字第530號
原      告  徐鳳英  
被      告  魏采玲  
上列當事人間侵權行為損害賠償(交通)事件，原告提起刑事附帶
民事訴訟，經本院刑事庭110年度嘉交簡附民字第86號裁定移送
，本院於民國111年11月8日言詞辯論終結，判決如下：
    主      文
被告應給付原告新臺幣54,823元，及自民國111年1月21日起至清
償日止，按年息5％計算之利息。
原告其餘之訴駁回。
訴訟費用由被告負擔其中20分之3，餘由原告負擔。
本判決第1項得假執行。
    事實及理由
原告聲明：被告應給付原告新臺幣（下同）364,171元，及自起
  訴狀繕本送達翌日起至清償日止，按年息5％計算之利息。陳述
  ：
  ㈠被告於民國110年8月18日中午騎乘車牌號碼000-000號機車（
    下稱甲車），沿嘉義市東區林森東路842巷16弄，由西往東
    方向直行抵達842巷16弄與842巷無號誌交叉路口，未減速慢
    行，作隨時停車之準備，貿然通過，適原告騎乘原告所有車
    牌號碼000-0000號機車（下稱乙車），沿842巷由北往南方
    向駛至，因而發生碰撞。原告所有乙車毀損，經醫師診斷受
    有頭部外傷、腦震盪併傷後焦慮狀態、四肢多處挫擦傷等傷
    害，且罹患焦慮症、失眠症，其後並診斷發現右上第一大臼
    齒（下稱臼齒）斷裂而拔除，被告為肇事原因，原告無肇事
    因素。
  ㈡原告於車禍發生後，尚未受領強制汽車責任保險給付。被告
    因過失不法侵害原告之身體、健康、財產，應負侵權行為損
    害賠償責任。原告之損害合計364,171元，分述如下：
    1.醫療費172,519元：原告在天主教聖馬爾定醫院（下稱聖
      馬爾定醫院）就醫，共支出醫療費172,519元。原告於車
      禍前雖曾診療牙齒，惟臼齒未斷裂，上開醫療費包含植牙
      1顆及填充骨粉費用（下稱植牙費）83,150元在內。
    2.親屬看護費3,600元：原告自110年8月18日起至110年8月2
      0日止在聖馬爾定醫院住院3日，醫囑需專人照護，乃由親
      屬全日看護，為基於親情關係所付出之勞力，應評價為看
      護費3,600元。
    3.就醫交通費1,400元：原告於110年8月26日、110年9月6日
      、110年9月13日、110年9月25日、110年10月19日自嘉義
      市○區○○00○0號住所搭乘計程車往返聖馬爾定醫院回診5次
      ，共支出交通費1,400元。
    4.不能工作短少薪資收入79,352元：原告受雇嘉義市私立梅
      香園老人長期照顧中心（下稱長照中心）擔任護理師，每
      月薪資39,676元，自110年8月18日起至110年10月15日止
      之2個月內不能工作，短少收入79,352元。
    5.非財產上損害即精神慰撫金10萬元：原告大學畢業，職業
      及每月薪資所得如上所述，遭此車禍精神痛苦不堪，受有
      非財產上損害10萬元。
    6.乙車修復費用7,300元：乙車前柄、左側蓋、後架、右側
      蓋、右前方向燈組毀損，送往機車行修復支出7,300元，
      包含零件5,700元、工資1,600元。
  ㈢為此依侵權行為法律關係，請求判決如聲明所示。
被告聲明：原告之訴駁回。陳述：
  ㈠原告未戴安全帽且逆向超速行車，捏造假車禍，為肇事原因
    ；依交通部公路總局嘉義區監理所嘉雲區車輛行車事故鑑定
    會鑑定意見書（下稱事故鑑定書），亦認原告為肇事主因，
    被告為肇事次因。原告執有行車紀錄器影像資料，迄未提出
    ，難認其無肇事因素。
  ㈡原告於車禍時將乙車緩慢放倒，再以膝蓋著地，未因碰撞而
    人車倒地，被告見狀趨前將原告及乙車扶起。原告身體未遭
    甲車或乙車碰撞受傷，否認其受有頭部外傷、腦震盪之傷害
    ，所稱四肢多處挫擦傷應係車禍前舊傷。原告為護理師，其
    提出之聖馬爾定醫院110年11月23日診斷證明書（下稱第1件
    診斷書）、110年11月24日診斷證明書（下稱第2件診斷書）
    ，為與醫師勾串製作，內容不實。
  ㈢第1件及第2件診斷書之證明書費分別為180元、620元，各逾1
    20元部分為不必要之支出。又原告於110年8月20日、110年9
    月13日、110年11月8日依序支出之證明書費及掛號費10元、
    100元、100元係為申請用途不明之診斷證明書，原告於110
    年9月23日、110年10月19日支出之證明書費亦係為申請用途
    不明之診斷證明書，上開掛號費、證明書費均非本件車禍所
    生損害。
  ㈣依原告提出之聖馬爾定醫院111年3月24日診斷證明書（下稱
    第3件診斷書），其於車禍前已在診療臼齒，否認臼齒係因
    車禍造成斷裂，不得向被告請求植牙費。
  ㈤原告自110年8月18日起在聖馬爾定醫院住院，於110年8月20
    日出院，僅需看護2日。
  ㈥醫囑原告「建議在家休息1週」，難認其於車禍後長達2個月
    不能工作，因而短少收入。
  ㈦被告專科畢業，為家庭主婦，無固定收入，否認原告受有非
    財產上損害。
  ㈧原告於車禍時將乙車向右傾倒，其另一側毀損非被告造成，
    又乙車之修理費用不實，原告之損害至多1,500元。
  ㈨甲車為被告之子所有，因車禍遭原告毀損置物籃，被告為駕
    駛人，得向原告主張抵銷修復費用250元之損害。
民法第184條第1項前段規定「因故意或過失，不法侵害他人之
  權利者，負損害賠償責任」，第217條第1項規定「損害之發生
  或擴大，被害人與有過失者，法院得減輕賠償金額，或免除之
  」；道路交通安全規則第93條第1項第2款規定「行車速度，依
  速限標誌或標線之規定，無速限標誌或標線者，應依下列規定
  ：二、行經設有彎道、坡路、狹路、狹橋、隧道、學校、醫院
  標誌之路段、道路施工路段、泥濘或積水道路、無號誌之交岔
  路口及其他人車擁擠處所，或因雨霧致視線不清或道路發生臨
  時障礙，均應減速慢行，作隨時停車之準備」，第102條第1項
  第2款前段規定「汽車行駛至交岔路口，其行進、轉彎，應依
  下列規定：二、行至無號誌或號誌故障而無交通指揮人員指揮
  之交岔路口，支線道車應暫停讓幹線道車先行」；道路交通標
  誌標線號誌設置規則第177條第1項前段規定「『停』標字，用以
  指示車輛至此必須停車再開」。經查：
  ㈠原告主張被告於110年8月18日中午騎乘甲車，沿嘉義市東區
    林森東路842巷16弄，由西往東方向直行抵達842巷16弄與84
    2巷無號誌交岔路口，適原告騎乘原告所有乙車，沿842巷由
    北往南方向駛至，因而發生碰撞之事實，業經本院調取刑事
    庭111年度交簡上字第28號案件（下稱刑事另案）卷宗提示
    辯論，且為被告不爭執，堪信為真。
  ㈡原告主張被告為本件車禍之肇事原因，原告無肇事因素之事實，為被告否認，並以原告未戴安全帽且逆向超速行車，捏造假車禍，原告為肇事原因置辯。依刑事另案卷宗所附道路交通事故現場圖、調查報告表、照片、談話紀錄表、調查筆錄，本件車禍發生在林森東路842巷與842巷16弄無號誌交岔路口，當時為日間，天候晴，有自然光線，當地為乾燥、無缺陷之柏油路面，且無障礙物，視距良好，林森東路842巷南北雙向之車輛停止線前方均繪有「停」標字，林森東路842巷16弄僅由往西方向之車輛停止線前方繪有「停」標字，兩造均戴安全帽，原告沿林森東路842巷，由北往南方向直行抵達交岔路口，其行車方向路寬7.9公尺，被告沿林森東路842巷16弄，由西往東方向直行抵達交岔路口，其行車方向路寬3.5公尺，車禍發生後甲車停止在交岔路口內，前方置物籃及左側煞車拉桿扭曲變形，右側車身有刮痕，物品掉落地面，乙車移動至林森東路842巷位於交叉路口南側，右前側車身有刮痕，又被告向警陳述其時速為20公里，原告向警陳述其時速為10公里。依上開證據，難認原告未戴安全帽且逆向超速行車，或捏造假車禍。又原告行車方向路寬雖大於被告行車方向路寬，惟前者繪有「停」標字，後者未繪有「停」標字，依道路交通標誌標線號誌設置規則第177條第1項前段規定，原告至此必須停車再開，又依道路交通安全規則第102條第1項第2款前段規定，原告騎乘之乙車為支線道車，應暫停讓被告騎乘之甲車即幹線道車先行，而被告行經無號誌之交岔路口，亦應減速慢行，作隨時停車之準備。兩造依當時狀況，並無不能注意之情事，竟疏未注意，原告違反道路交通安全規則第102條第1項第2款前段規定，為肇事主因，被告違反同規則第93條第1項第2款規定，為肇事次因，刑事另案囑託鑑定，其事故鑑定書同此見解，應無再依原告聲請囑託鑑定之必要。本院依上開情況，認定原告肇事因素比例為5分之3，被告為5分之2，是原告上開主張及被告上開答辯，均非可採。
  ㈢原告主張因本件車禍經醫師診斷受有頭部外傷、腦震盪併傷
    後焦慮狀態、四肢多處挫擦傷等傷害，且罹患焦慮症、失眠
    症之事實，為被告否認，並以醫師診斷內容不實置辯。原告
    此部分主張，業據其提出形式上為被告不爭執之第1件及第2
    件診斷書為證。依第1件診斷書，聖馬爾定醫院神經內科醫
    師葉世彬於110年11月23日為原告診療後，診斷「焦慮症、
    失眠症」，醫囑「於110/09/06，110/09/13，110/09/25，1
    10/10/19，110/11/23門診追蹤治療」，依第2件診斷書，同
    院神經外科醫師林宇楠於110年11月24日為原告診療後，診
    斷「頭部外傷、腦震盪併傷後焦慮狀態、四肢多處挫擦傷等
    傷害」，醫囑「患者因上述損傷於110年8月18日至本院急診
    求診，當日住院治療，於110年8月20日出院，共計普通病房
    住院3天，住院中需專人照護。建議在家休息一週。於110/0
    8/26，110/09/06，110/11/08神經外科門診追蹤治療，共計
    3次。持續主訴頭痛，頭暈，無法長時工作。建議轉神經內
    科治療，於110/09/06，110/09/13，110/09/25，110/10/19
    神經內科門診追蹤治療，共計4次」，上開診斷書療程互核
    尚無矛盾，又依本院向聖馬爾定醫院調取之急診病歷及該院
    於111年6月17日函覆公文，已詳載原告自車禍當日中午由救
    護車送抵該院急診至110年8月20日出院所紀錄之詳細診療過
    程，且與上開診斷書內容相符，衡情難認有何虛偽不實，被
    告提出原告傷勢照片，否認原告因車禍受傷，尚不足採，堪
    信原告上開主張為真。
  ㈣原告主張因本件車禍經醫師診斷發現臼齒斷裂而拔除之事實
    ，為被告否認，並以原告於車禍前已在診療臼齒置辯。原告
    此部分主張，雖據其提出形式上為被告不爭執之第3件診斷
    書為證，惟依該診斷書及本院向聖馬爾定醫院調取之牙科病
    歷，原告自109年2月24日起至車禍發生前，業經聖馬爾定醫
    院牙科醫師溫易宏先後診斷罹有侵襲性牙周炎、齒髓炎、口
    腔黏膜炎、靜止性齲齒、齒髓壞死，並施行根管治療、硬式
    咬合板治療，於111年3月24日即車禍發生後為原告診療，診
    斷「右上第一大臼齒斷裂」，醫囑「病人110年8月5日於本
    院完成右上第一大臼齒根管治療並以樹脂填補。於110年8月
    18日因頭部外傷來本院就診。110年12月14日於牙科發現右
    上第一大臼齒斷裂，並於當日拔除。建議於右上第一大臼齒
    位置施行骨粉及植體植入及假牙膺復」，可見原告於車禍前
    已在診療臼齒，又依前開病歷，未見原告於車禍送醫時有何
    關於牙科之診療紀錄，況醫師係於110年12月14日發現臼齒
    斷裂，距車禍發生已3個月餘，當時原告早已出院，自難認
    原告因本件車禍造成臼齒斷裂，至聖馬爾定醫院於111年10
    月3日函覆本院公文雖謂原告於110年8月18日至該院急診就
    醫前，未曾接受過植牙診治，經核僅指植牙部分，非謂原告
    無臼齒病史，尚難據此否定原告於車禍前已在診療臼齒，是
    被告所辯，應屬可採，原告上開主張，尚非有據。
  ㈤原告主張其受雇長照中心擔任護理師，每月薪資39,676元之
    事實，業據其提出薪資表為證，且為被告不爭執，堪信為真
    。原告主張其自110年8月18日起至110年10月15日止之2個月
    內不能工作之事實，為被告否認。依前揭第2件診斷書醫囑
    ，原告自110年8月18日起住院，至110年8月20日出院，住院
    中需專人照護，建議在家休息1週，是原告主張該10日內不
    能工作，堪信為真；逾此部分，原告未舉證證明有何不能工
    作情形，自非可採。
  ㈥原告主張乙車為其所有之事實，業經本院調取車籍資料提示
    辯論，且為被告不爭執，堪信為真。原告主張其所有乙車因
    本件車禍造成前柄、左側蓋、後架、右側蓋、右前方向燈組
    毀損之事實，業據其提出權鴻機車行出具之估價單為證，被
    告則以乙車係向右傾倒，否認乙車右側以外部分為車禍造成
    置辯。依刑事另案所附道路交通事故現場照片，乙車毀損部
    分在右側蓋、右前方向燈組附近，未見其餘範圍有何毀損新
    痕，而上開估價單修復更換之零件為前柄、左側蓋、後架、
    右側蓋、右前方向燈組，依此可見右側蓋、右前方向燈組為
    本件車禍造成，其餘範圍難認與本件車禍有關。是原告主張
    乙車因本件車禍造成右側蓋、右前方向燈組毀損之事實，堪
    信為真；逾此部分，尚非可採。
  ㈦原告因本件車禍造成頭部外傷、腦震盪併傷後焦慮狀態、四
    肢多處挫擦傷等傷害，並罹患焦慮症、失眠症，且乙車右側
    蓋、右前方向燈組毀損，又原告肇事因素比例為5分之3，被
    告為5分之2，是原告請求被告於過失相抵後，就其因過失不
    法侵害原告之上揭身體、健康、財產行為，負侵權行為損害
    賠償責任，合於民法第184條第1項前段、第217條第1項規定
    ，應屬有據；逾此部分，尚屬無憑。
民法第193條第1項規定「不法侵害他人之身體或健康者，對於
  被害人因此喪失或減少勞動能力或增加生活上之需要時，應負
  損害賠償責任」，第195條第1項前段規定「不法侵害他人之身
  體、健康、名譽、自由、信用、隱私、貞操，或不法侵害其他
  人格法益而情節重大者，被害人雖非財產上之損害，亦得請求
  賠償相當之金額」；強制汽車責任保險給付標準第2條第1項、
  第2項第4款、第5項規定「受害人因汽車交通事故致身體傷害
  ，強制汽車責任保險（以下簡稱本保險）之保險人依本法規定
  為傷害醫療費用給付時，以其必須且合理之實際支出之相關醫
  療費用為限。但每一受害人每一事故之傷害醫療費用給付總額
  ，以新臺幣二十萬元為限」、「前項所稱之相關醫療費用，指
  下列各款費用：四、看護費用：指受害人於住院期間因傷情嚴
  重所需之特別護理費及看護費等。但居家看護以經合格醫師證
  明確有必要者為限」、「第二項第四款所規定之看護費用，每
  日以新臺幣一千二百元為限，但不得逾三十日」。經查：
  ㈠醫療費部分：原告主張其在聖馬爾定醫院就醫，共支出醫療
    費172,519元，包含植牙費83,150元在內之事實，業據其提
    出形式上為被告不爭執之醫療費用收據為證，扣除非因車禍
    支出之植牙費後為89,369元（計算式：172,519-83,150＝89,
    369），被告則以掛號費、證明書費一部非本件車禍所生損
    害置辯。依第1件診斷書及110年11月23日醫療費用收據，證
    明書費為180元，依第2件診斷書及110年11月24日醫療費用
    收據，證明書費為620元，然原告未舉證證明上開2筆證明書
    費各逾120元部分有何支出必要，自非可採。又依第1件及第
    2件診斷書，原告係於110年8月26日、110年9月6日、110年9
    月13日、110年9月25日、110年10月19日、110年11月8日、1
    10年11月23日陸續在神經外科及神經內科門診追蹤治療，而
    原告於110年8月20日、110年9月13日、110年9月23日、110
    年10月19日、110年11月8日依序支出證明書費10元、120元
    、60元、120元、180元，並非用於申請第1件及第2件診斷書
    ，原告未舉證證明上開費用有何支出必要，亦非可採，而原
    告既曾於110年9月13日、110年11月8日就醫，尚難認該2日
    就醫支出之掛號費為非必要之醫療費。是原告主張其就醫支
    出醫療費88,319元之事實〔計算式：89,369-（180+620-120*
    2）-00-000-00-000-000＝88,319〕，堪信為真；逾此部分，
    尚非可採。
  ㈡親屬看護費部分：原告主張其自110年8月18日起至110年8月2
    0日止在聖馬爾定醫院住院，醫囑需專人照護，乃由親屬全
    日看護之事實，除看護日數外，為被告不爭執。依前開病歷
    所附護理紀錄，原告係於110年8月18日中午12時許送醫急診
    ，於110年8月20日上午11時13分出院，又原告既係由親屬看
    護，而非聘僱親屬以外之人看護，自應以實際看護時間計算
    為2日較為合理。原告之親屬為其看護，乃基於親情關係所
    付出之勞力，得評價為看護費，參酌強制汽車責任保險給付
    標準第2條第1項、第2項第4款、第5項規定，以每日1,200元
    計算，2日看護費金額為2,400元（計算式：1,200*2＝2,400
    ）。是原告主張受有看護費2,400元損害，應屬有據；逾此
    部分，尚屬無憑。
  ㈢就醫交通費部分：原告主張其自住所搭乘計程車往返聖馬爾
    定醫院回診5次，共支出交通費1,400元之事實，業據其提出
    計程車費收據為證，且為被告不爭執，堪信為真。是原告主
    張受有就醫交通費1,400元損害，應屬有據。
  ㈣不能工作短少薪資收入部分：原告每月薪資39,676元，其自1
    10年8月18日起10日內因車禍不能工作，已如前述。是原告
    主張受有短少薪資收入13,225元（計算式：39,676*10/30≒1
    3,225，元以下四捨五入，下同）損害，應屬有據；逾此部
    分，尚屬無憑。
  ㈤非財產上損害即精神慰撫金部分：兩造之學歷、職業與經濟
    狀況，如各自所述，又依兩造109年度財產所得明細，原告
    財產所得總額約55萬元，被告財產所得總額約731萬元，為
    兩造不爭執。爰審酌被告係因過失不法侵害原告之身體、健
    康，原告經歷多次門診追蹤治療，精神痛苦，惟傷勢尚非重
    大不治或難治，並衡量兩造上述學歷、職業與經濟狀況，認
    原告主張之非財產上損害即精神慰撫金以3萬元為適當；逾
    此部分，尚非可採。
民法第124條第2項規定「出生之月、日無從確定時，推定其為
  七月一日出生。知其出生之月，而不知出生之日者，推定其為
  該月十五日出生」，第196條規定「不法毀損他人之物者，被
  害人得請求賠償其物因毀損所減少之價額」；所得稅法第51條
  第1項前段、第2項前段規定「固定資產之折舊方法，以採用平
  均法、定率遞減法、年數合計法、生產數量法、工作時間法或
  其他經主管機關核定之折舊方法為準」、「各種固定資產耐用
  年數，依固定資產耐用年數表之規定」，第121條規定「本法
  施行細則、固定資產耐用年數表及遞耗資產耗竭率表，由財政
  部定之」；所得稅法施行細則第48條第1款、第2款規定「一、
  採平均法者，以固定資產成本減除殘值後之餘額，按固定資產
  耐用年數表規定之耐用年數平均分攤，計算每期折舊額。二、
  採定率遞減法者，以固定資產每期減除該期折舊額後之餘額順
  序作為各次期計算折舊之基數，而以一定比率計算各期折舊額
  」；營利事業所得稅查核準則第95條第6款規定「固定資產提
  列折舊採用平均法、定率遞減法或年數合計法者，以一年為計
  算單位；其使用期間未滿一年者，按實際使用之月數相當於全
  年之比例計算之；不滿一月者，以月計」。依所得稅法第51條
  第2項、第121條授權訂定之固定資產耐用年數表，機車耐用年
  數為3年。被害人依民法第196條請求賠償物被毀損所減少之價
  額，得以修復費用為估定之標準，但以必要者為限（例如：修
  理材料以新品換舊品，應予折舊）。至於在侵權行為損害賠償
  之法律關係中，法院得衡量該固定資產之性質及使用狀況，擇
  定折舊方法，以為新品換舊品時計算其折舊額之參考。經查：
  ㈠原告所有乙車因本件車禍造成右側蓋、右前方向燈組毀損，
    已如前述。依前揭估價單，修復費用總額7,300元，包含零
    件5,700元、工資1,600元，其中右側蓋、右前方向燈組零件
    金額合計1,850元（計算式：1,100+750＝1,850），此部分按
    比例計算之工資金額為519元（計算式：1,600*1,850/5,700
    ≒519）。依上開規定及說明，原告以上開修復費用即零件1,
    850元及工資519元為乙車被毀損所減少價額之估定標準，應
    屬有據。
  ㈡被告以修理費用不實置辯，即包含折舊之抗辯，依前開說明
    ，零件部分即有折舊必要；至工資部分，自無所謂折舊。依
    車籍資料，乙車係於109年4月出廠，惟不知當月何日，應類
    推適用民法第124條第2項後段，推定為109年4月15日，是其
    遭毀損時出廠1年5月，未逾3年，宜以平均法計算折舊。修
    復費用中，零件1,850元部分按附表所示平均法計算折舊後
    為1,195元，連同無庸折舊之其餘費用合計1,714元（計算式
    ：1,195+519＝1,714）。則原告主張受有乙車修復費用1,714
    元損害，堪信為真；逾此部分，尚非可採。
民法第334條第1項規定「二人互負債務，而其給付種類相同，
  並均屆清償期者，各得以其債務，與他方之債務，互為抵銷。
  但依債之性質不能抵銷或依當事人之特約不得抵銷者，不在此
  限」。經查：原告之損害經過失相抵後，得請求被告賠償之金
  額為54,823元〔計算式：（88,319+2,400+1,400+13,225+30,00
  0+1,714）*2/5≒54,823〕。被告辯稱甲車為其子所有，因車禍
  遭原告毀損置物籃，其為駕駛人，得向原告主張抵銷修復費用
  250元之損害一節，為原告否認。被告既自認甲車為其子所有
  ，如因車禍遭原告毀損，應由被告之子即所有權人向原告行使
  侵權行為損害賠償請求權，始屬正當；被告未因債權讓與或其
  他法律關係取得上開權利，其為抵銷抗辯，難認已符民法第33
  4條第1項規定，尚非可採。從而原告依侵權行為之法律關係，
  請求被告給付54,823元，及自起訴狀繕本送達翌日即111年1月
  21日起至清償日止，按年息5％計算之利息，為有理由，應予准
  許；逾此部分，為無理由，應予駁回。
本件係適用簡易程序所為被告敗訴之判決，就原告勝訴部分，
  應依職權宣告假執行。
本件判決事證已臻明確，兩造其餘主張及舉證，核與判決結果
  無影響，不另論述。
訴訟費用負擔之依據：民事訴訟法第79條。
中　　華　　民　　國　　111 　年　  12　　月　　6　 　日
               臺灣嘉義地方法院嘉義簡易庭
                         法　官  廖政勝
以上正本係照原本作成。　　　　　　　　　　　　　　　　　
如不服本判決，應於判決送達後20日內，向本院提出上訴狀，並
按應送達於他造之人數提出繕本或影本，及繳納第二審裁判費。
中　　華　　民　　國　　111 　年　　12　　月　　6 　　日
                         書記官  林金福
附表：
依行政院所頒固定資產耐用年數表及固定資產折舊率表，【機械
腳踏車】之耐用年數為3年，依平均法計算其折舊結果（即以固
定資產成本減除殘價後之餘額，按固定資產耐用年數表規定之耐
用年數平均分攤，計算折舊額），每年折舊率為3分之1，並參酌
營利事業所得稅查核準則第95條第6項規定「 固定資產提列折舊
採用定率遞減法者，以1年為計算單位，其使用期間未滿1年者，
按實際使用之月數相當於全年之比例計算之，不滿1月者，以1 
月計」，上開【機械腳踏車】自出廠日迄本件車禍發生時已使用
1年5月，則零件扣除折舊後之修復費用估定為1,195元【計算方
式：1.殘價＝取得成本÷(耐用年數＋1)即1,850÷(3+1)≒463（小數
點以下四捨五入）；2.折舊額 ＝(取得成本－殘價)×1/（耐用年數
）×（使用年數）即(1,850－463) ×1/3×（1+5/12）≒655（小數點
以下四捨五入）；3.扣除折舊後價值＝（新品取得成本－折舊額）
即1,850－655＝1,195】